臺灣新北地方法院民事判決
110年度訴字第1554號
原      告  數位王科技有限公司

法定代理人  王安珮  
訴訟代理人  林國忠律師
被      告  摩影多媒體科技有限公司


法定代理人  蔡篤興    （已出境）
            涂凱廸  
訴訟代理人  李夢涵  
上列當事人間請求給付貨品事件，經本院於民國111年4月25日言
詞辯論終結，判決如下：
    主  文
被告應給付原告如附表所示之物，如無法給付，應給付原告新臺
幣壹佰參拾柒萬貳仟伍佰陸拾元，及自民國110年10月6日起至清
償日止，按年息百分之五計算之利息。
訴訟費用由被告負擔。
本判決主文第一項，於原告以新臺幣肆拾陸萬元為被告供擔保後
，得假執行；但被告如以新臺幣壹佰參拾柒萬貳仟伍佰陸拾元為
原告預供擔保，得免為假執行。
    事實及理由
壹、程序方面：
一、按訴狀送達後，原告不得將原訴變更或追加他訴，但請求之
    基礎事實同一者、減縮應受判決事項之聲明者，不在此限；
    不變更訴訟標的，而補充或更正事實上或法律上之陳述者，
    非為訴之變更或追加；民事訴訟法第255條第1項但書第2款
    、第256條分別定有明文。查，原告起訴先位聲明：被告應
    給付原告如附表一所示之標的內容。備位聲明：被告應給付
    原告新臺幣（下同）1,372,560元，即自起訴狀繕本送達翌
    日起至清償日止，按週年利率百分之五之利息。嗣於民國11
    1年4月25日以民事準備書狀變更聲明為如下列原告主張㈢所
    載（見本院卷二第101頁）。經核原告前揭更正聲明乃基於
    兩造間就附表所示貨品成立買賣契約關係之同一基礎事實，
    依上開說明，於法尚無不合，應予准許。
二、按解散之公司除因合併、分割或破產而解散外，應行清算；
    解散之公司，於清算範圍內，視為尚未解散；公司經中央主
    管機關撤銷或廢止登記者，準用前開規定，公司法第24條、
    第25條、第26條之1分別定有明文。又（無限）公司之清算
    ，以全體股東為清算人，但本法或章程另有規定或經股東決
    議，另選清算人者，不在此限，公司法第79條亦有明文規定
    。上開規定依同法第113條規定，於有限公司亦準用之。查
    被告公司於110年5月19日業經新北市政府依公司法第10條規
    定予以命令解散，並經登記在案，此有新北市政府府經司字
    第1108095358號函附卷可稽，是被告屬已解散之公司，惟於
    清算範圍內視為尚未解散，依上開規定，即應以被告公司股
    東蔡篤興、涂凱廸為清算人，故本件原告以清算人蔡篤興、
    涂凱廸為被告公司之法定代理人，於法並無不合。
三、按言詞辯論期日，當事人之一造不到場者，得依到場當事人
    之聲請，由其一造辯論而為判決，民事訴訟法第385條第1項
    前段定有明文。本件被告經合法通知，未於最後言詞辯論期
    日到場，且核無同法第386條所列各款情形，爰依原告之聲
    請及上開規定，由其一造辯論而為判決。
貳、實體方面：
一、原告主張：
　㈠原告為長期向被告採購行車記錄器等產品之客戶。於109年5
    月中旬，被告向原告負責人表示，其因規劃一專案承包案件
    ，雙方談定由原告負責被告代理產品之北區經銷商，交易模
    式為由被告以總代理商身分出貨予原告，再由原告出貨給專
    案中之客戶廠商。因被告業務經理邱昱誠先前業與部分客戶
    廠商洽談業務內容，故原告即以邱昱誠告知之客戶需求之產
    品數量，以該等資訊向被告訂購如如表所示之產品，訂單總
    金額為1,167,900元，並約定被告應於109年5月25日出貨予
    原告，以利原告交付予客戶廠商，原告並於109年5月31日簽
    發金額1,167,900元之禁止背書轉讓支票1紙，交付予被告負
    責人蔡篤興以作為貨款支付。嗣被告表示無法如期交貨，另
    又約定分別於6月1日及6月8日出貨，被告因此依此交貨日分
    別開立發票共2紙，然被告仍未能如期交貨。
　㈡原告礙於遲延交付客戶恐生相關違約賠償責任，乃與被告約
    定，倘被告無法履行交付貨品之義務，除應退還原告先前給
    付之貨款外，尚應賠償損害，被告遂於109年6月15日簽發面
    額為1,372,560元交付予原告，經原告為付款提示，亦因存
    款不足而退票。而被告負責人迄今仍未能交付貨物，而不知
    去向。
　㈢另據聞如附表所示貨物應仍放置於倉庫中，是爰依兩造間契
    約關係請求如訴之聲明如下：
　⒈被告應給付原告如附表所示之標的內容，如被告無法提出給
    付，則被告應給付原告1,372,560元，即自起訴狀繕本送達
    翌日起至清償日止，按週年利率5％之利息。
　⒉訴訟費用由被告負擔。
　⒊原告願供擔保請准宣告假執行。　
二、被告法定代理人涂凱廸到庭主張略以：被告公司亦積欠其薪
    資及勞健保費，其不願擔任清算人，況且其亦不清楚如附表
    所示貨物的去向等語資為抗辯。
三、本院判斷：㈠
  ㈠查原告於109年5月31日簽發金額1,167,900元之支票交付被告
    ，被告於109年6月3日兌現收受，且原告分別於109年6月1日
    及109年6月8日開立統一發票予原告，金額分別為735,000元
    及432,900元，又被告開立支票號碼UA0000000，號碼票面金
    額1,372,560元，發票日109年9月5日之支票乙紙交付予原告
    ，原告於109年9月7日提示上開支票，以存款不足為由遭退
    票等情，有上開支票1紙及統一發票2紙、帳戶交易明細、退
    票理由單1紙附卷可稽（見本院卷一第25、27頁，第29至31
    頁）。
  ㈡又證人即被告之受僱人邱昱誠於本院審理時證述：我有在109
     年5 月中旬，代表被告與原告負責人商討業務，當時被告
    負責人蔡篤興要擴展HP的密錄器業務，要我北、中、南各找
    一位經銷商，在與原告負責人談到的交易模式，是北部由原
    告公司作為代理，由原告代理銷售即出貨給客戶，但又因為
    商品類型有市場的侷限性，原告無法自行開發客戶，所以由
    被告找定客戶，再轉給原告去商談，原告亦可透過網路或門
    市自己銷售，也就是被告只幫原告找一部分商品的客戶。後
    來由我代表被告與原告簽訂如附表所示貨物的買賣契約，原
    告亦有交付如原證2所示之貨款給被告。但嗣後被告並沒有
    按照約定的時間出貨給原告，而被告法代蔡篤興後來有開一
    張支票即原證5的支票給原告作為出貨的擔保，若將來有出
    貨，原告即必須把原證5的支票返還，但貨物迄今仍未交付
    給原告，該支票也無法兌現。就我所知，蔡篤興有將貨品集
    中放在公司同棟樓的八樓迷你倉，當時是用涂凱廸老婆的名
    義承租，貨品中有包含本件買賣契約的品項貨物，但數量並
    不確定等語（見本院卷二第97至99頁）。
  ㈢是原告業已提出上開客觀證據資料，輔以證人邱昱誠前揭證
    述，而被告於相當時期受合法通知，並未於言詞辯論期日到
    場，復未提出任何書狀爭執或否認原告之主張，自堪認原告
    之主張為可採，足認兩造確實簽訂有如附表所示物品之買賣
    契約，並約定價款為1,167,900元，原告已交付價金予被告
    ，然被告迄今未能履行其交付貨物之義務等情，與事實相符
    。
  ㈣按物之出賣人，負交付其物於買受人，並使其取得該物所有
    權之義務，民法第348條第1項定有明文。是兩造既已簽訂買
    賣契約，被告即應負交付貨物予原告之義務。從而，原告主
    張被告應依約交付如附表所示貨物，為有理由。又原告主張
    兩造約定如被告無法交付貨物，則被告除應返還前所交付之
    價金1,167,900元外，另應加計違約金204,660元，共計1,37
    2,560元等情，亦據原告提出被告簽發之支票1紙、退票理由
    單1紙，並經證人邱昱誠證述如上，是原告主張被告若無法
    交付貨物，應另依約定給付1,372,560元亦有理由。
  ㈤末按給付無確定期限者，債務人於債權人得請求給付時，經
    其催告而未為給付者，自受催告時起，負遲延責任；遲延之
    債務，以支付金錢為標的者，債權人得請求依法定利率計算
    之遲延利息；應付利息之債務，其利率未經約定，亦無法律
    可據者，週年利率為百分之五，民法第229條第2項前段、第
    233條第1項前段、第203條分別著有明文。是以就訴之聲明
    遲延利息部分，原告起訴請求之1,372,560元應自民事起訴
    狀繕本送達被告法定代理人翌日即110年10月6日起至清償日
    止（見本院卷二第21頁），按年息5％計算之利息，即屬有據
    。
四、綜上所述，原告依兩造兼買賣契約關係請求被告給付如附表
    所示之物，如無法給付，應給付原告1,372,560元，及自110
    年10月6日起至清償日止，按年息5％計算之利息為有理由，
    應予准許。
五、又原告陳明願供擔保請准宣告假執行，經核並無不合，爰酌
    定相當之擔保金予以准許，並依職權酌定相當之金額，為免
    假執行之宣告。
六、訴訟費用負擔之依據：民事訴訟法第78條。 
中　　華　　民　　國　　111 　年　　5 　　月　　16　　日
                  民事第五庭    法　官　曹惠玲
以上正本係照原本作成。
如對本判決上訴，須於判決送達後20日內向本院提出上訴狀。如
委任律師提起上訴者，應一併繳納上訴審裁判費。
中　　華　　民　　國　　111 　年　　5 　　月　　19　　日
                                書記官  董怡彤
附表
項目 品名 數量（台） 1 ＨＰ－Ａ６Ｘ 300 2 ＨＰ－Ａ６Ｘ專案備品 15 3 ＨＰ－Ａ６Ｘ彩盒 45 4 ＨＰ－Ａ６Ｘ展示機（非新） 3